臺灣宜蘭地方法院刑事判決　　　　　　　　　　　　　　九十三年度易緝字第五號
　　公　訴　人　臺灣宜蘭地方法院檢察署檢察官
　　被　　　告　甲○○
右列被告因違反毒品危害防制條例案件，經檢察官提起公訴（九十二年度毒偵字第六
三九號）及移
判程序，爰不經通常程序判決如左：
    主  文
甲○○連續施用第二級毒品，累犯，處有期徒刑玖月。
    事  實
一、甲○○前因施用毒品案件，經觀察、勒戒後，認無繼續施用毒品之傾向，由臺灣
    宜蘭地方法院檢察署檢察官於民國八十八年五月十九日，以八十八年度偵字第三
    六四號不起訴處分確定。復因施用第二級毒品安非他命案件，經觀察、勒戒後，
    認有繼續施用毒品之傾向，先送強制戒治，並由臺灣宜蘭地方法院檢察署檢察官
    向本院聲請簡易判決處刑，嗣於八十九年五月六日，經本院宜蘭簡易庭以八十九
    年度宜簡字第九號判處有期徒刑六月確定。其前開強制戒治則執行至八十九年四
    月十一日即經台灣宜蘭地方法院裁定停止戒治，所餘期間並交付保護管束，惟被
    告復於保護管束期間內，再因施用第二級毒品安非他命案件，經台灣宜蘭地方法
    院檢察署檢察官提起公訴，並經台灣高等法院於九十年三月二十二日，以九十年
    度上易字第四三四號判處有期徒刑十月確定，而其前開二次施用毒品遭判處有期
    徒刑合計一年四月，於九十一年九月十六日縮刑期滿執行完畢。詎甲○○猶不知
    悔改，復基於施用第二級毒品之概括犯意，自九十二年初開始至九十三年二月十
    二日，在宜蘭縣礁溪鄉○○路一二六之二號住處，以燒烤玻璃球內安非他命成煙
    後吸食之方式，施用第二級毒品安非他命多次。嗣於九十二年三月七日十六時四
    十一分、九十二年五月二十六日二十時十七分、九十三年二月十二日九時五十一
    分分別經警採集其尿液送驗而查悉上情。
二、案經宜蘭縣警察局礁溪分局報請台灣宜蘭地方法院檢察署檢察官偵查起訴及移送
    併辦。
    理  由
一、被告甲○○對於右揭犯行於本院審理中均坦承不諱。且被告於九十二年三月七日
    十六時四十一分、九十二年五月二十六日二十時十七分、九十三年二月十二日九
    時五十一分分別經警採尿送驗後，均呈安非他命陽性反應，此有列管毒品人口尿
    液檢體採集送驗紀錄表、慈濟大學濫用藥物檢驗中心檢驗總表各三份附卷可稽。
    被告前因施用毒品案件，經觀察、勒戒後，認無繼續施用毒品之傾向，由臺灣宜
    蘭地方法院檢察署檢察官於八十八年五月十九日，以八十八年度偵字第三六四號
    不起訴處分確定。復因施用第二級毒品安非他命案件，經觀察、勒戒後，認有繼
    續施用毒品之傾向，先送強制戒治，並由臺灣宜蘭地方法院檢察署檢察官向本院
    聲請簡易判決處刑，嗣於八十九年五月六日，經本院宜蘭簡易庭以八十九年度宜
    簡字第九號判處有期徒刑六月確定。其前開強制戒治則執行至八十九年四月十一
    日即經台灣宜蘭地方法院裁定停止戒治，所餘期間並交付保護管束，惟被告復於
    保護管束期間內，再因施用第二級毒品安非他命案件，經台灣宜蘭地方法院檢察
    署檢察官提起公訴，並經台灣高等法院於九十年三月二十二日，以九十年度上易
    字第四三四號判處有期徒刑十月確定，有上開不起訴處分書、聲請簡易判決處刑
    書、本院宜蘭簡易庭簡易判決及台灣高等法院刑事判決各一份在卷可按。事證明
    確，被告犯行應堪認定。
二、依毒品危害防制條例第二十三條第二項之規定，觀察、勒戒完畢釋放後，五年內
    再犯毒品危害防制條例第十條之罪者，檢察官應依法追訴。核被告所為，係犯毒
    品危害防制條例第十條第二項施用第二級毒品安非他命之罪。其施用毒品前持有
    毒品之低度行為，為施用毒品之高度行為所吸收，不另論罪。被告先後多次施用
    第二級毒品犯行，時間緊接，犯罪構成要件相同，顯係基於概括犯意而為之，為
    連續犯，應依刑法第五十六條之規定論以一罪，並加重其刑。公訴人雖僅就起訴
    書所載犯行九十二年五月二十六日晚間八時十七分回溯三日內某時之施用毒品犯
    行提起公訴，惟其所移送併辦部分，與被告嗣後繼續施用毒品部分，均與起訴部
    分具有連續犯之關係，為裁判上一罪，而為起訴效力所及，本院自應併予審判，
    附此敘明。被告前因施用毒品案件，先後經本院宜蘭簡易庭以八十九年度宜簡字
    第九號判處有期徒刑六月及台灣高等法院於九十年三月二十二日以九十年度上易
    字第四三四號判處有期徒刑十月確定，於九十一年九月十五日縮刑期滿執行完畢
    ，有台灣高等法院被告全國前案紀錄表一份在卷足憑，其於五年內再犯本件有期
    徒刑以上之罪，核屬累犯，依刑法第四十七條之規定加重其刑。爰審酌被告一再
    為上開犯行，耗用國家勒戒資源、被告犯罪之動機係出於抵癮、其所為為自傷行
    為，其行為對社會所生之損害，及犯後審理中坦承犯行之態度等一切情狀，量處
    如主文所示之刑。
據上論斷，應依刑事訴訟法第二百九十九條第一項前段，毒品危害防制條例第十條第
二項，刑法第十一條前段、第五十六條、第四十七條，判決如主文。
本案經檢察官鄭雅方到庭執行職務。
中      華      民      國      九十三      年      三    月    四      日
                                  臺灣宜蘭地方法院刑事第二庭
                                          法  官  謝  佩  玲
右正本證明與原本無異。
如不服本判決，應於判決送達後十日內向本院提出上訴狀( 應附繕本 )。
                                          書記官  林  慶  生
中      華      民      國      九十三      年      三    月    四      日
毒品危害防制條例第十條第二項
    施用第二級毒品者，處三年以下有期徒刑。
